【裁判字號】    90,家訴,32
【裁判日期】    900829
【裁判案由】    撤銷死亡宣告
【裁判全文】
臺灣板橋地方法院民事判決  九十年度家訴字第三二號
    原      告  乙○○
                        送達代.
    被      告  丙○○
右當事人間請求撤銷死亡宣告事件，本院判決如左：
    主      文
本院八十九年度亡字第五五號於中華民國九十年一月四日宣告原告乙○○（女、民國
○○○年○月○○○日生、身分證統一編號：Ｚ000000000號）於中華民國
八十四年六月十五日下午十二時死亡之判決撤銷。
訴訟費用由被告負擔。
    事      實
甲、原告方面：
一、聲明：如主文所示。
二、陳述：
    緣原告前因與夫羅玉勝感情不睦，且曾遭羅玉勝毆打，遂於民國七十七年間離家
    出走，而在此期間原告亦未與子女聯絡，致原告之女即被告向鈞院聲請宣告原告
    死亡，於九十年一月四日經鈞院以八十九年度亡字第五五號判決宣告原告於八十
    四年六月十五日下午十二時死亡，惟因原告現尚生存，為此訴請撤銷該死亡之宣
    告。
三、證據：提出原告之除戶戶籍謄本、全民健康保險卡、國民身分證及本院八十九年
    度亡字第五五號民事判決影本各一件為證，並聲請訊問證人甲○○。
乙、被告方面：
一、聲明：原告之訴駁回。
二、陳述：
    被告之母親已離家很久，被告對母親已沒有任何印象，無法確定原告是否即為被
    告之母親，在被告母親離家後亦未與母親那邊之親戚聯絡過，亦不認識甲○○。
丙、本院依職權調閱本院八十九年度亡字第五五號死亡宣告民事卷宗、八十九年度家
    催字第一二八號公示催告民事卷宗。
      理      由
一、本件原告起訴主張：其前因與夫羅玉勝感情不睦，且曾遭羅玉勝毆打，遂於七十
    七年間離家出走，而在此期間原告亦未與子女聯絡，致原告之女即被告向本院聲
    請宣告原告死亡，惟因原告現尚生存，為此訴請撤銷該死亡之宣告等語，被告則
    以：被告之母親已離家很久，被告對母親已沒有任何印象，無法確定原告是否即
    為被告之母親云云資為抗辯。
二、查原告主張其即為前經本院於九十年一月四日以八十九年度亡字第五五號判決宣
    告於八十四年六月十五日下午十二時死亡之乙○○本人，業據其提出國民身分證
    、全民健康保險卡為證，並經證人即原告之姪女甲○○在本院審理時證述屬實，
    其證稱：原告為伊之姑姑，伊一直都有跟原告聯絡，伊知道其先生會打她，並於
    七十七年離家。年節的時候我們還是有見面、有往來，但我們沒有跟表兄弟聯絡
    ，因為伊姑姑的帳戶都被凍結，所以才知道有被宣告死亡等語，且經核證人甲○
    ○之父親陳正順與原告確為兄妹關係，是其證詞堪予採信，復經本院依職權調閱
    本院八十九年度亡字第五五號民事卷宗查證無訛，是被告雖否認上情，委不足採
    ，堪認原告之主張為真實。
三、按撤銷死亡宣告之訴，除準用民事訴訟法第五百五十一條第二項之規定外，如受
    死亡宣告人尚生存者，亦得提起之。且以受死亡宣告人尚生存為理由提起撤銷死
    亡宣告之訴者，不適用民事訴訟法第五百五十二條期間之限制，民事訴訟法第六
    百三十六條、第六百三十七條分別定有明文。查本院八十九年度亡字第五五號民
    事判決宣告死亡之原告，事實上既未死亡，則原告請求撤銷該死亡之宣告，揆諸
    上開規定，自應准許。
四、結論：本件原告之訴為有理由，依民事訴訟法第七十八條，判決如主文。
中      華      民      國    九十    年      八        月    二十九    日
                                 臺灣板橋地方法院家事法庭
~B法      官  王士珮
右正本證明與原本無異
如對本判決上訴，須於判決送達後二十日內向本院提出上訴狀。
中      華      民      國    九十    年      八        月    二十九    日
~B法院書記官  尤秋菊


司法院資訊處製作；財團法人民間司法改革基金會備份。
